【裁判字號】    99,上易,258
【裁判日期】    990601
【裁判案由】    給付租金
【裁判全文】
臺灣高等法院民事判決                 99年度上易字第258號
上  訴  人  丁○○
            丙○○
被上 訴 人  乙○○○
訴訟代理人  甲○○
上列當事人間給付租金事件，上訴人對於民國99年1月11日臺灣
新竹地方法院第一審判決（98年度訴字第543號）提起上訴，本
院於99年5月18日言詞辯論終結，判決如下：
    主  文
上訴駁回。
第二審訴訟費用由上訴人負擔。
    事實及理由
一、被上訴人主張：上訴人丁○○（下稱丁○○）於民國94年7
    月16日向伊承租新竹縣竹北市○○○路180號1、2樓房屋（
    下稱系爭房屋），租期自94年8月1日至97年7月31日止，第1
    年租金為每月新臺幣（下同）4萬元，第2年起租金為每月4
    萬2000元，上訴人丙○○（下稱丙○○，與丁○○則合稱上
    訴人）為丁○○之保證人（該租約下稱系爭租約）。丁○○
    應於94年7月18日匯入押金及首月租金，惟經伊於94年7月25
    日、94年8月2日以存證信函催告後，仍不履行，經伊起訴後
    ，業經臺灣新竹地方法院（下稱新竹地院）先後以94年度竹
    北簡字第247號、95年度簡上字第113號判決（下稱前案簡上
    判決）丁○○應給付94年10月至95年12月之租金確定（上開
    判決下合稱前案判決，該訴訟事件則稱前案訴訟）。惟丁○
    ○仍拒付96年1月至97年7月之租金共計79萬8000元（下稱系
    爭租金）。另96年1月至96年9月之管理費每月1059元，96年
    10 月至97年7月之管理費每月1192元，合計共2萬1451元（
    下稱系爭管理費）均由伊代為墊付。且系爭房屋94年11月及
    95年1月之水費396元、94年8月至94年11月之瓦斯費894元、
    94 年8月至12月及94年8月至95年2月之電費，合計7303元（
    下合稱系爭水電瓦斯費），亦由伊代為墊付。依系爭租約之
    約定，系爭管理費、系爭水電瓦斯費均應由丁○○繳交。又
    停用水電瓦斯對丁○○較為有利，故伊於租賃期間未代付水
    電瓦斯費而申請停用，嗣伊為回復使用狀態而申請回復，水
    費部分復用費1200元、瓦斯則為1960元，電費為6600元，合
    計9760元（下合稱系爭申復費用），係因無因管理產生之費
    用，應由丁○○支付，爰聲明：(一)丁○○應給付伊系爭租金
    79萬8000元、代墊之系爭管理費2萬1451元、系爭水電瓦斯
    費8566元，合計82萬8017元，及如附表所示之利息，若對丁
    ○○執行無效果時，由丙○○支付。(二)丁○○應給付伊系爭
    申復費用9760元及自98年10月27日起至清償日止，按週年利
    率5％計算之利息（未繫屬本院部分，不予贅載）。
二、上訴人則以：兩造於94年7月16日訂定系爭租約，惟上訴人
    於94年7月17日即去函被上訴人表示不租之意，而系爭租約
    租期係自94年8月1日開始，上訴人焉有違約之情。且被上訴
    人至今既未交付系爭房屋，亦未交付鑰匙予上訴人。又被上
    訴人與建商交付系爭房屋時，係於94年10月15日，並註明欠
    大門鑰匙及漏水未處理，顯見被上訴人不可能於94年8月1日
    交屋予上訴人，而被上訴人應將系爭房屋整理至可使用之狀
    況，否則依民法第423條、441之規定及實務見解，上訴人免
    支付租金之義務。況兩造於96年2月27日前案二審時，已合
    意終止系爭終約，且法官於97年1月30日告知被上訴人不得
    再收取租金，上訴人自無給付租金之義務，被上訴人向上訴
    人請求，實無理由等語置辯，並聲明：被上訴人之訴駁回。
三、本件經原審判決：(一)丁○○應給付被上訴人82萬8017元及如
    附表所示之利息，如被上訴人對丁○○之財產強制執行無效
    果時，由丙○○給付被上訴人上開金額。(二)丁○○應給付被
    上訴人9760元及自98年10月27日起至清償日止，按週年利率
    5％計算之利息（至被上訴人逾上開請求部分，經原審判決
    駁回，未據被上訴人不服，業已確定）。上訴人不服原審判
    決提起上訴，聲明為：(一)原判決不利於上訴人部分廢棄。(二)
    上開廢棄部分，被上訴人於原審之訴駁回。被上訴人則聲明
    ：上訴駁回。
四、兩造不爭執之事實（見本院99年4月12日準備程序筆錄，並
    依判決格式修正或刪減文句，或依爭點論述順序整理內容）
（一）系爭房屋係甲○○於94年1月30日向黃廷臣所購買。
（二）丁○○於94年7月16日向被上訴人承租系爭房屋，並簽訂
      系爭租約，租期自94年8月1日至97年7月31日止，第1年租
      金為每月4萬元，第2年起為每月4萬2000元，丙○○則為
      丁○○之保證人。
（三）前案判決命丁○○應給付被上訴人94年10月至95年12月之
      租金確定。
（四）上揭事實，並有兩造不爭執其形式真正（見本院同上筆錄
      ）之系爭租約、前案判決、不動產買賣契約（以上均影本
      ）附卷可稽（分別見原審98年度司促字6035號卷【下稱原
      審促字卷】第5至9頁、第22頁至第48頁、原審卷第72頁至
      第78頁），並經調閱前案訴訟審理全卷核對無訛，自堪信
      為真實。
五、經本院於99年4月12日與兩造整理並協議簡化之爭點為（見
    本院上開筆錄，並依本院論述之先後與妥適，而調整其順序
    、內容）
（一）系爭租約是否業於94年7月17日終止？關於系爭租約終止
      之認定，是否受前案判決理由之拘束？
（二）系爭租約是否於96年2月27日前案訴訟二審時，業經兩造
      合意終止？
（三）被上訴人得否向上訴人請求給付系爭租金、系爭管理費、
      系爭水電瓦斯費等費用？
  １、系爭房屋是否達於可使用之狀態？
  ２、被上訴人有無交付系爭房屋予上訴人？
  ３、被上訴人有無使用系爭房屋？被上訴人未使用系爭房屋，
      是否即無給付系爭租金及系爭管理費、系爭水電瓦斯費用
      之義務？
（四）被上訴人得請求之金額若干？
  １、系爭租金部分？
  ２、系爭管理費部分？
  ３、系爭水電瓦斯費及系爭申復費用部分？
六、茲就爭點分別論述如下
（一）關於系爭租約終止之認定，應受前案判決理由之拘束，即
      系爭租約未於94年7月17日終止。
  １、上訴人辯以：系爭房屋具有瑕疵，丁○○曾於94年7月17
      日去函被上訴人，表明不欲承租系爭房屋，乃在系爭租約
      租期開始前，丁○○無違約情事云云。
  ２、惟按，學說上所謂之爭點效，係指法院於確定判決理由中
      ，對訴訟標的以外當事人所主張或抗辯之重要爭點，本於
      兩造辯論之結果所為之判斷，除有顯然違背法令，或當事
      人提出新訴訟資料足以推翻原判斷之情形外，於同一當事
      人間，就與該重要爭點有關之他訴訟，不得再為相反之主
      張，法院亦不得作相異之判斷而言。是乃源於訴訟上之誠
      信原則及當事人公平之訴訟法理而來，故爭點效之適用，
      除確定判決之理由判斷具備「於同一當事人間」、「非顯
      然違背法令」及「當事人未提出新訴訟資料足以推翻原判
      斷」等條件外，必該重要爭點，在前訴訟程序已列為足以
      影響判決結果之主要爭點，經兩造各為充分之舉證，一如
      訴訟標的極盡其攻擊、防禦之能事，並使當事人適當而完
      全之辯論，由法院為實質上之審理判斷，前後兩訴之標的
      利益大致相同者，則應由當事人就該事實之最終判斷，對
      與該重要爭點有關之他訴訟負結果責任，以符民事訴訟上
      之誠信原則。
  ３、經查，前案判決命丁○○應給付被上訴人94年10月至95年
      12月之租金確定等節，為兩造所無異詞（見上四之（三）
      所述）。又上訴人上揭抗辯事由，已於前案訴訟提出為攻
      防方法（分見前案簡上判決第9頁至第10頁；第15頁），
      並經前案簡上判決理由敘明不足採（分見前案簡上判決第
      18頁、第24頁至第25頁所示），且認定系爭租約至95年12
      月底止，仍有效存在等節，業經調閱前案訴訟卷宗核對無
      誤，自堪認為實在。
  ４、佐諸被上訴人為前案判決之原告，上訴人則為前案判決之
      被告；前案判決無顯然違背法令之情況；上訴人於本件訴
      訟復未提出足以推翻原判決判斷之新訴訟資料等情以觀，
      則本件應受前案判決關於「系爭租約未於94年7月17日終
      止」認定之拘束，甚為明顯。
  ５、職此，揆諸上２說明所示，本件關於系爭租約終止之認定
      ，應受前案判決理由之拘束，上訴人上開所辯，不足採信
      ，系爭租約應認定未於94年7月17日終止，當可確定。
（二）96年2月27日前案訴訟二審開庭時，丁○○與被上訴人未
      合意終止系爭租約。
  １、上訴人另以：系爭租約於前案訴訟審理時，業經丁○○與
      被上訴人合意終止云云，然為被上訴人所否認。
  ２、經查，前案訴訟於96年2月27日之筆錄固載有「被上訴人
      兼上訴人丁○○以及被上訴人兼上訴人二人複代理人：我
      們現在當庭向對方表示，對方從今天開始，就可以把系爭
      房屋再租給他人，我們也不會就這個部分，主張他有違反
      租約，向他主張違約的民事上相關權益。上訴人兼被上訴
      人訴訟代理人莊：我有當庭受領對造上開之意思表示。」
      等節（見前案訴訟二審卷第54頁）。然該筆錄內容之真意
      為何？丁○○與被上訴人有無終止系爭租約之合意？皆語
      焉不詳，尚難認定系爭租約業於96年2月27日經丁○○與
      被上訴人合意終止。
  ３、次查，經原審勘驗前案訴訟96年2月27日開庭錄音內容，
      略為「被上訴人訴代表示房屋無法出租，因為上訴人不願
      意給通知。法官詢問上訴人是否願意讓被上訴人轉租，租
      金算到終止前，上訴人表示同意讓被上訴人轉租，但是不
      同意簽被上訴人所提的那張單子。法官表示在被上訴人轉
      租之前的租金能否請求，是另外一回事情，但至少讓被上
      訴人先租出去，才不會耗在那裡。被上訴人訴代也表示至
      少可以讓他開始租掉，不會被綁死。經雙方同意後才製作
      當日筆錄最後兩段內容。」等節（見原審卷第81頁）。由
      是以觀，前案訴訟上開筆錄之記載，係承審法官勸諭兩造
      和解，以免兩造權義持續受損。申言之，依系爭租約第13
      條第1項約定（見原審促字卷第7頁），丁○○與被上訴人
      均不得終止系爭租約，系爭租約仍有效存在，被上訴人不
      得將系爭房屋轉租，丁○○復不願使用系爭房屋。是前案
      訴訟承審法官為減輕丁○○之損失，同時避免被上訴人違
      約，而與丁○○、被上訴人為協商，乃有該筆錄記載之內
      容，應堪確定。
  ４、據此而論，前案訴訟上２所示之筆錄內容，僅在於免除被
      上訴人因轉租所負之賠償責任，丁○○與被上訴人尚無合
      意終止系爭租約之意思表示，應堪確定。是故，上訴人辯
      稱：系爭租約業經前案訴訟二審開庭時合意終止云云，亦
      不足採。
（三）被上訴人得向上訴人請求給付系爭租金、系爭管理費及系
      爭水電瓦斯費等費用。
  １、關於「系爭房屋是否達於可使用之狀態？」之爭點部分，
      應受前案判決理由之拘束，而認系爭房屋業達於可使用之
      狀態。
    經查，關於「系爭房屋是否達於可使用之狀態？」之爭點
      部分，經前案判決列為兩造之爭點（見前案簡上判決第18
      頁），且兩造對此已詳為攻防（分見前案簡上判決第6頁
      至第9頁；第12頁至第15頁），並經前案簡上判決理由敘
      明：系爭房屋符合系爭租約約定之品質、狀態，丁○○未
      有催促被上訴人修繕系爭房屋瑕疵，而認系爭房屋並無未
      達系爭租約約定之品質、效用等狀態等節（見前案簡上判
      決第23頁至第24頁所示），業經調閱前案訴訟卷宗核對無
      誤，自當認為實在。
    佐諸被上訴人為前案判決之原告，上訴人則為前案判決之
      被告；前案判決無顯然違背法令之情況；上訴人於本件訴
      訟復未提出足以推翻原判決判斷之新訴訟資料等情以觀，
      則本件應受前案判決關於「系爭房屋並無未達於可使用之
      狀態」認定之拘束，至為明灼。
    職此，揆之上（一）之２說明所示，本件關於系爭房屋是
      否達於可使用之狀態，應受前案判決理由之拘束，是上訴
      人此部分所辯，不足採信。
  ２、被上訴人就系爭房屋之交付，並無債務不履行之情形，而
      屬丁○○受領遲延。
    上訴人辯以：因為已經訴訟，不敢去交屋，而且已經賠償
      被上訴人云云。
    按債權人對於已提出之給付，拒絕受領或不能受領者，自
      提出時起，負遲延責任。又債務人非依債務本旨實行提出
      給付者，不生提出之效力。但債權人預示拒絕受領之意思
      ，或給付兼需債權人之行為者，債務人得以準備給付之事
      情，通知債權人，以代提出。民法第234條、第235條分別
      定有明文。
    經查，被上訴人前於94年7月25日曾向上訴人提及，欲於
      同月29日下午5時按原約定交付鑰匙予丁○○等節，業經
      被上訴人於前案訴訟提出存證信函附卷為憑（見前案訴訟
      二審卷第66頁）；嗣再以存證信函表明：被上訴人隨時可
      交付系爭房屋鑰匙等語（見前案訴訟二審卷第69頁）。據
      此而論，關於系爭房屋之交付，係丁○○受領遲延，而不
      可歸責於被上訴人。易言之，被上訴人就系爭房屋之交付
      ，並無債務不履行之情形，堪以認定。
  ３、丁○○雖未使用系爭房屋，但仍有給付系爭租金、系爭管
      理費及系爭水電瓦斯費之義務。
    上訴人另辯以：丁○○均未使用系爭房屋，要上訴人付三
      年租金不合理云云。
    惟按，承租人因自己之事由，致不能為租賃物全部或一部
      之使用、收益者，不得免其支付租金之義務。民法第441
      條定有明文。又承租人對租賃物有使用、收益之權利，並
      有支付租金及保管、返還租賃物等義務，此觀諸民法第
      421 條第1項、第423條、第432條、第439條等規定自明。
      是故，使用租賃物，乃承租人之權利，然承租人拒不使用
      租賃物，仍應給付租金。
    經查，丁○○雖未使用系爭房屋，惟承上２所述，其原因
      乃為丁○○拒絕受領被上訴人欲交付之系爭房屋，而不可
      歸責於被上訴人。是揆諸上之說明意旨，丁○○不得解
      免給付系爭租金、系爭管理費、系爭水電瓦斯費之義務，
      洵堪認定。
    又丙○○就系爭租約，係丁○○之保證人（見原審促字卷
      第9頁所示）。因此，被上訴人得向上訴人請求給付系爭
      租金、系爭管理費及系爭水電瓦斯費等費用，至其範圍，
      則詳如下（四）所示，於茲不贅。
（四）被上訴人得請求丁○○給付82萬8017元及如附表所示之利
      息，如被上訴人對丁○○之財產強制執行無效果時，由丙
      ○○給付被上訴人上開金額。另丁○○應給付被上訴人97
      60元及自98年10月27日起至清償日止，按週年利率5%計算
      之利息。
  １、被上訴人請求丁○○給付系爭租金合計79萬8000元，及如
      附表所示之利息，如被上訴人對丁○○之財產強制執行無
      效果時，由丙○○給付被上訴人上開租金及遲延利息，應
      屬有理由。
    經查，丁○○與被上訴人間之系爭租約，既未於94年7月
      17日終止，復未於96年2月27日前案訴訟二審開庭時合意
      終止，業經分別認定如上（一）、（二）所示，是系爭租
      約於該租賃期間內有效存在，當堪確定。
    次查，被上訴人業依系爭租約約定，提出系爭房屋供丁○
      ○使用收益，丁○○徒因自己之事由，未為系爭房屋之受
      領使用，參諸上（三）之認定，仍應對被上訴人負給付系
      爭租金之義務，堪予確定。
    另按，承租人應依約定日期，支付租金。支付租金，民法
      第439條前段定有明文。而系爭租約第4條復約定，丁○○
      應於每月5日前，自行將租金匯入被上訴人指定之帳戶，
      亦有系爭租約附卷可稽（見原審促字卷第6頁）。從而，
      被上訴人請求丁○○給付系爭租金合計79萬8000元，及如
      附表所示之利息，自屬有據，應予准許。
    再按，稱保證者，謂當事人約定，一方於他方之債務人不
      履行債務時，由其代負履行責任之契約。而保證債務，除
      契約另有訂定外，包含主債務之利息、違約金、損害賠償
      及其他從屬於主債務之負擔。又保證人於債權人未就主債
      務人之財產強制執行而無效果前，對於債權人得拒絕清償
      。民法第739條、第740條、第745條分別定有明文。
    復查，丙○○就系爭租約，係擔任丁○○之保證人，而非
      連帶保證人，其本身亦非承租人，且系爭租約內並未約定
      擔任保證人之丙○○，須對被上訴人負與丁○○相同之契
      約責任，此有系爭租約在卷可憑（見原審促字卷第9頁）
      。基此而論，於被上訴人對丁○○之財產強制執行而無效
      果時，丙○○應就被上訴人對丁○○之系爭租金債權79萬
      8000元及其遲延利息等債權，負給付之責任，洵堪認定。
  ２、被上訴人請求丁○○給付系爭管理費合計2萬1451元及附
      表所示之利息，如被上訴人對丁○○之財產強制執行無效
      果時，由丙○○給付被上訴人系爭管理費及遲延利息，亦
      屬有理由。
    按區分所有權人有繳交管理費之義務，此觀諸公寓大廈管
      理條例第18條第1項第2款、第21條等規定自明。又有關系
      爭房屋管理費之給付，由承租人負擔，系爭租約第7條第1
      項亦有約定（見原審促字卷第6頁）。由是而論，依系爭
      租約約定，丁○○有給付系爭管理費之義務，應堪認定。
    又被上訴人代墊支付系爭管理費，其中3177元部分，係指
      96年4、5、6等3個月各1059元，合計為3177元（計算式：
      1059×3＝3177）；另9930元部分，是指96年1月至3月、7
      月至12月之合計9930元（計算式：1059×6＋1192×3＝99
      30）；而8344元部分，乃指97年1月至7月之管理費合計83
      44元（計算式：1192×7＝8344）等情，業經被上訴人陳
      明在卷（見本院卷第50頁），並與上訴人不爭執形式真正
      （見本院卷第50頁背面）之收據影本相符（見原審卷第36
      頁至第37頁），自堪認為實在。職此，被上訴人向丁○○
      請求代墊之系爭管理費2萬1451元及附表所示之利息，應
      屬有據。
    再查，承上１之、所示，於被上訴人對丁○○之財產
      強制執行而無效果時，丙○○應就被上訴人對丁○○之上
      開代墊系爭管理費2萬1451元及遲延利息，負給付之責任
      ，亦堪認定。
  ３、被上訴人請求丁○○給付系爭水電瓦斯費合計8566元自98
      年10月27日起至清償日止，按週年利率5％之遲延利息，
      如被上訴人對丁○○之財產強制執行無效果時，由丙○○
      給付被上訴人系爭水電瓦斯費與遲延利息；另被上訴人請
      求丁○○給付系爭申復費用合計9760元，並自98年10月27
      日起至清償日止，按週年利率5％之遲延利息，均屬有理
      由。
    按於系爭租約存續期間之水、電、瓦斯費之支付，由承租
      人負擔，參諸系爭租約第7條第2項約定即明（見原審促字
      卷第7頁）。因此，丁○○依系爭租約約定，應負給付系
      爭水電瓦斯費用之義務，堪予確定。
    經查，94年11月至95年1月之水費369元、94年8月至95年2
      月之電費7303元及94年8月至94年12月之瓦斯費894元，已
      經被上訴人分別給付，業據被上訴人陳明在卷（見本院卷
      第50頁），並有被上訴人提出而其形式真正為上訴人所不
      爭執（見本院卷第50頁背面）之收據影本附卷可憑（見原
      審卷第32頁至第34頁、第38頁至第39頁），是揆諸上之
      約定及說明所述，被上訴人自得向丁○○請求代墊之系爭
      水電費瓦斯費合計8566元（計算式：369＋894＋7303＝8
      566），亦堪確定。
    次按，給付無確定期限者，債務人於債權人得請求給付時
      ，經其催告而未為給付，自受催告時起，負遲延責任。其
      經債權人起訴，或依督促程序送達支付命令，或為其他相
      類之行為者，與催告有同一之效力；遲延之債務，以支付
      金錢為標的者，債權人得請求依法定利率計算之遲延利息
      ，民法第229條第2項、第233條第1項前段分別定有明文。
      查被上訴人支出之系爭水電瓦斯費合計8566元，均於98年
      2月11日至98年10月23日間；而被上訴人此部分請求，係
      於98年10月26日經丁○○收受催告（見原審卷第30頁）。
      準此，被上訴人請求丁○○給付系爭水電費瓦斯費合計85
      66元自98年10月27日起至清償日止，按週年利率5％之遲
      延利息，應屬有據。
    再查，承上１之、所示，於被上訴人對丁○○之財產
      強制執行而無效果時，丙○○應就被上訴人對丁○○之上
      開代墊系爭水電瓦斯費合計8566元及遲延利息，負給付之
      責任，實堪認定。
    復按，管理事務，利於本人，並不違反本人明示或可得推
      知之意思者，管理人為本人支出必要或有益之費用，或負
      擔債務，或受損害時，得請求本人償還其費用及自支出時
      起之利息，或清償其所負擔之債務，或賠償其損害。管理
      事務不合於前條之規定時，本人仍得享有因管理所得之利
      益，而本人所負前條第1項對於管理人之義務，以其所得
      之利益為限。前項規定，於管理人明知為他人之事務，而
      為自己之利益管理之者，準用之。民法第176條第1項、第
      177條分別定有明文。
    另查，丁○○依系爭租約有給付水費、電費、瓦斯費之義
      務，業如上所述。是被上訴人申請停用系爭房屋之水、
      電、瓦斯事務，雖未受丁○○之委任，亦無此義務。但觀
      諸系爭房屋3個月之水費為369元，7個月之電費高達7303
      元、5個月之瓦斯費亦須984元等情以察，若未停用系爭房
      屋之水、電及瓦斯，則計算至系爭租約屆滿之97年7月31
      日，其金額甚為龐大，應堪認定。因是，被上訴人申請停
      用系爭房屋之水、電及瓦斯等行為，應有利於丁○○。縱
      因丁○○否認系爭租約存在，被上訴人上開申請停用之行
      為，違反丁○○可推知之意思。惟丁○○因被上訴人之停
      用行為，而享有減少支付水費、電費及瓦斯費之利益。從
      而，被上訴人申復水、電、瓦斯之系爭申復費用，揆諸上
      之規定意旨，仍得向丁○○請求。
    末查，系爭房屋之水、電、瓦斯等系爭申復費分別為1200
      元、6600、1960元等節，亦經被上訴人提出形式真正為丁
      ○○所不爭執（見本院卷第50頁背面）之收據影本附卷足
      證（見原審卷第32頁、第36頁、第39頁）。準此，被上訴
      人請求丁○○給付系爭申復費用合計9760元（計算式：12
      00＋6600＋1960＝9760），亦屬有理由。再承上所述，
      被上訴人請求丁○○給付系爭申復費用合計9760元自98年
      10 月27日起至清償日止，按週年利率5％之遲延利息，亦
      屬有據。
七、綜上所述，被上訴人主張為可採，上訴人所辯均無可取。是
    被上訴人分別基於系爭租約、保證契約關係及無因管理規定
    ，請求丁○○給付82萬8017元及如附表所示之利息，如被上
    訴人對丁○○之財產強制執行無效果時，由丙○○給付被上
    訴人上開金額。另丁○○應給付被上訴人9760元及自98年10
    月27日起至清償日止，按週年利率5%計算之利息，均為有理
    由，應予准許。是則，原審判命上訴人如數給付，於法並無
    不合。上訴意旨指摘原判決不當，求予廢棄改判，為無理由
    ，應予駁回。
八、本件事證已臻明確，至於未論述之爭點；兩造其餘之攻擊或
    防禦方法；未經援用之證據，經本院斟酌後，認為均不足以
    影響本判決之結果，自無一一詳予論駁之必要，併此敘明。
九、據上論結，本件上訴為無理由，依民事訴訟法第449條第1項
    、第78條，判決如主文。
中    華    民    國    99    年    6     月    1     日
                  民事第五庭
                        審判長法  官  李錦美
                              法  官  黃雯惠
                              法  官  鍾任賜
正本係照原本作成。
不得上訴。
中    華    民    國    99    年    6     月    1     日

                              書記官  吳金來

司法院資訊處製作；財團法人民間司法改革基金會備份。
